臺灣板橋地方法院刑事判決　　　　　　　94年度訴字第2193號
公　訴　人　臺灣板橋地方法院檢察署檢察官
被　　　告　甲○○
　　　　　　　　　　（另案於臺灣臺北監獄臺北分監執行中）
上列被告因違反毒品危害防制條例案件，檢察官提起公訴（94年
度核退毒偵字第1539號）及併案部分（94年度毒偵字第5301號）
，本院於準備程序進行中，被告就被訴之事實為有罪陳述，經告
知被告簡式審判程序之旨，並聽取當事人之意見後，裁定進行簡
式審判程序判決如下：
    主  文
甲○○連續施用第一級毒品，累犯，處有期徒刑玖月；又連續施
用第二級毒品，累犯，處有期徒刑伍月；應執行有期徒刑壹年。
    事  實
一、甲○○先後曾於民國88年間，因違反毒品危害防制條例案件
    ，經本院以89年度毒聲字第6797號裁定送觀察勒、戒後，認
    無繼續施用毒品傾向，經臺灣板橋地方法院檢察署檢察官以
    89年度毒偵字第7379號為不起訴處分確定。甲○○又於90年
    間施用毒品，經本院以90年度毒聲字第2272號裁定送觀察、
    勒戒後，認無繼續施用毒品傾向，執行至90年6 月12日釋放
    ，經臺灣板橋地方法院檢察署檢察官以90年度毒偵字第1256
    號為不起訴處分確定。甲○○又於92年間施用毒品，經本院
    裁定令入戒治處所施以強制戒治，執行至93年1 月9 日因適
    用新法而釋放（非執行完畢釋放），並經本院以92年度訴字
    第1743號判決判處有期徒刑6 月，於93年1 月9 日易科罰金
    執行完畢（本案構成累犯）。甲○○又於93年間施用毒品，
    經本院於94年2 月2 日以以93年度訴字第2279號判決判處有
    期徒刑1 年確定，現執行中。
二、詎甲○○不知悔改，於前開觀察、勒戒處分及有期徒刑執行
    完畢後之5 年以內，又分別基於施用第一級毒品及第二級毒
    品概括犯意，於94年2 月2 日本院93年度訴字第2279號判決
    宣判日後，至94年6 月14日之某時止，連續多次以抽吸摻有
    海洛因成分香菸之方式，施用第一級毒品海洛因；及於同上
    時期，連續多次以將甲基安非他命粉末置於玻璃球內再以火
    燒烤吸取煙氣之方式，施用第二級毒品甲基安非他命（起訴
    書誤載為安非他命）多次。嗣於94年5 月25日20時10分許，
    在臺北縣新莊市○○街11號3 樓呂麗雲住處為警查獲；再於
    94年6 月16日22時許，在臺北縣新莊市○○路37號為警查獲
    。
二、案經臺北市政府警察局蘆洲分局、新莊分局報請臺灣板橋地
    方法院檢察署檢察官偵查起訴及移送併辦。
    理  由
一、按除被告所犯為死刑、無期徒刑、最輕本刑為3 年以上有期
    徒刑之罪或高等法院管轄第一審案件者外，於第一次審判期
    日前之準備程序進行中，被告先就被訴事實為有罪之陳述時
    ，審判長得告知被告簡式審判程序之旨，並聽取當事人、代
    理人、辯護人及輔佐人之意見後，裁定進行簡式審判程序，
    刑事訴訟法第273 條之1 第1 項定有明文。經核本件被告甲
    ○○所犯係死刑、無期徒刑、最輕本刑為3 年以上有期徒刑
    以外之罪，其於準備程序中就被訴事實為有罪之陳述，經法
    官告知簡式審判程序之旨，並聽取公訴人、被告之意見後，
    本院爰依首揭規定，合議裁定由受命法官獨任進行簡式審判
    程序，合先敘明。
二、上揭犯罪事實，業據被告甲○○於本院訊問中坦承不諱，且
    被告於94年5 月25日、6 月16日經警採尿送請鑑驗之結果，
    均呈安非他命類及鴉片類陽性之反應，有臺灣檢驗科技股份
    有限公司濫用藥物尿液檢驗報告2 紙附卷為憑，堪認被告之
    自白屬實。而被告曾於88年間，因違反毒品危害防制條例案
    件，經本院以89年度毒聲字第6797號裁定送觀察勒戒後，認
    無繼續施用毒品傾向，經臺灣板橋地方法院檢察署檢察官以
    89年度毒偵字第7379號為不起訴處分確定；又於90年間施用
    毒品，經本院以90年度毒聲字第2272號裁定送觀察勒戒後，
    認無繼續施用毒品傾向，執行至90年6 月12日釋放，並經臺
    灣板橋地方法院檢察署檢察官以90年度毒偵字第1256號為不
    起訴處分確定，有臺灣高等法院被告前案紀錄表附卷為據。
    足認被告於前開觀察、勒戒執行完畢釋放後之5 年以內，再
    犯本件施用海洛因及安非他命之犯行明確，應依法論處。
三、核被告所為，係犯毒品危害防制條例第10條第1 項之施用第
    一級毒品罪、及同條第2 項之施用第二級毒品罪。被告施用
    前、後持有第一級、第二級毒品之犯行，為施用之高度行為
    所吸收，均不另論罪。被告多次施用第一級毒品之犯行間，
    及數次施用第二級毒品甲基安非他命之犯行間，時間緊接，
    犯罪構成要件相同，顯各係基於概括犯意反覆而為，均應依
    連續犯各論以一罪，並分別依法加重其刑。被告所犯連續施
    用第一級毒品罪及連續施用第二級毒品罪間，犯意各別，行
    為互異，應分論併罰。原起訴意旨雖僅論以被告一次施用第
    一級毒品罪及一次施用第二級毒品罪之犯行，惟被告多次施
    用毒品之犯行，有連續犯之裁判上一罪關係，本院自得擴張
    併予審究。又被告於92年間施用毒品，並經本院以92年度訴
    字第1743號判決判處有期徒刑6 月，於93年1 月9 日易科罰
    金執行完畢，有同前之臺灣高等法院被告前案紀錄表附卷為
    據，其於有期徒刑執行完畢後之5 年以內，再犯有期徒刑以
    上之本罪，為累犯，應依法遞加重其刑。爰審酌被告有多次
    毒品前科，屢經勒戒、戒治乃至科刑，仍未能戒斷，顯積習
    難改。惟其犯後坦承犯行，已有悔意，並衡其犯罪動機、目
    的、所生危害，及其犯後態度等一切情狀，量處如主文所示
    之刑，並定其應執行刑。94年5 月25日扣案毒品，係於呂麗
    雲個人房內床舖下、零錢包、木櫃中所扣獲（見94年度核退
    毒偵字第1539號卷第23-25 頁照片），顯屬呂麗雲個人所有
    。被告於本院審判中辯稱不知該次扣案物為何人所有，確非
    無據，是可認與本案被告施用毒品之犯行無涉，自無庸論列
    沒收，附此敘明。
四、併案部分（94年度毒偵字第5301號）與起訴部分有連續犯之
    裁判上一罪關係，業如前述，本院應併予審判，附予敘明。
據上論斷，應依刑事訴訟法第273 條之1 第1 項、第299 條第 1
項前段，毒品危害防制條例第10條第1 項、第2 項、第23條第 2
項，刑法第11條前段、第56條、第51條第5 款、第47條，判決如
主文。
本案經檢察官陳孟黎到庭執行職務。
中　　華　　民　　國　　94　　年　　11　　月　　11　　日
                    刑事第十一庭    法  官  林漢強
上正本證明與原本無異。
如不服本判決，應於判決送達後10日內，向本院提出上訴狀。
                                    書記官  黃大千
中　　華　　民　　國　　94　　年　　11　　月　　11　　日
附錄本案論罪科刑所用法條全文：
毒品危害防制條例第10條
施用第一級毒品者，處六月以上五年以下有期徒刑。
施用第二級毒品者，處三年以下有期徒刑。
